# 关于互联网金融的手续费收入

提问人：breezexyl 时间：2016-07-26 09:30:58
请教一下 有一家运作小额贷款的平台公司，就是客户通过公司提供的平台可以快速从银行取得小额贷款（贷款可分期归还），之后的还款也通过这个平台来完成，平台先收全部的还款，然后按照事先约定的还款优先级顺序，把还款总额中归属于自己的手续费（平台会对每笔贷款收取一定的比例的借款手续费，这个借款手续费由客户负担。）等留下，把归属于银行的本金、利息、罚息等打给银行。
由于借款手续费不能够从一开始的放贷本金中直接扣除，所以规定借款手续费是在每笔贷款的首期还款日时在还款额中扣除。
我的问题是： 1 、作为平台公司是对手续费确认的时间是在每笔贷款的放款日还是在首期还款日？
2 、如果有某笔贷款， 1 月 1 日放款， 1 月 31 日到期，那平台公司首先肯定在 1 月会确认手续费收入，假设是 10 元。但是直到 5 月 1 日（逾期 90 天）客户也没有还款，那平台公司能否在 5 月做收入-10元，然后在以后实际收到还款的时候再做收入+10。（类似银行对逾期利息的处理方式。）还是说我只能把 10 元的应收一直挂在账上，然后作为坏账处理？

回答人：chenyiwei
假设该平台完全只是信息中介，自身不从事存贷款业务，按净额法确认手续费收入，则手续费收入的确认和计量应遵循《企业会计准则第 14 号——收入》中的“提供劳务模式”，能否在贷款开始时一次性确认，取决于：（ 1 ）后续贷款存续期间，本公司是否仍有重大的后续服务义务尚待履行；（ 2 ）对尚未收取的手续费收入能否可靠计量及是否很可能收到。对于后一问题，就要考虑借款人还款能力因素。 如果在放款日，平台的所有重大合同义务均已履行完毕，则在预计手续费的收取不存在重大不确定性的情况下，应在该日确认手续费收入。已确认的手续费收入后续因借款人信用状况变化导致收回困难的，则对相应的应收款项计提坏帐准备。不应采用类似于以前《金融企业会计制度》下银行逾期利息的处理方式。